臺灣基隆地方法院刑事判決　　　　　　　94年度交易字第77號
公　訴　人　臺灣基隆地方法院檢察署檢察官
被　　　告　甲○○
上列被告因過失傷害案件，經檢察官聲請以簡易判決處刑（94年
度偵字第1994號），本院認不得以簡易判決處刑，改依通常程序
處理，並判決如下：
    主  文
本件公訴不受理。
    理  由
一、公訴意旨如檢察官聲請簡易判決處刑書所載（如附件）。
二、按告訴乃論之罪，告訴人於第一審辯論終結前得撤回其告訴
    ，又告訴經撤回者，應諭知不受理之判決，刑事訴訟法第23
    8 條第1項、第303條第3 款定有明文。
三、查本件告訴人乙○○告訴被告甲○○過失傷害案件，起訴書
    認被告係觸犯刑法第284條第1項前段之過失傷害罪，依同法
    第287 條前段之規定，須告訴乃論。茲據告訴人乙○○撤回
    告訴，有撤回告訴狀乙紙附卷可參，依照前揭說明，爰不經
    言詞辯論，逕為諭知不受理之判決。
據上論斷，應依刑事訴訟法第303 條第3 款、第307 條，判決如
主文。
中　　華　　民　　國　　94　　年　　12　　月　　1 　　日
                  刑事第三庭審判長法  官  王福康
                                  法  官  王慧惠
                                  法  官  齊潔
以上正本證明與原本無異。
對於本件判決如有不服，應於收受送達後10日內，向本院提出上
訴書狀，上訴於臺灣高等法院，並按他造當事人之人數附具繕本
。
中　　華　　民　　國　　94　　年　　12　　月　　1 　　日
                            書 記 官  潘端典
附錄論罪法條：
刑事訴訟法第303條
案件有下列情形之一者，應諭知不受理之判決：
一  起訴之程序違背規定者。
二  已經提起公訴或自訴之案件，在同一法院重行起訴者。
三  告訴或請求乃論之罪，未經告訴、請求或其告訴、請求經撤
    回或已逾告訴期間者。
四  曾為不起訴處分、撤回起訴或緩起訴期滿未經撤銷，而違背
    第 260 條之規定再行起訴者。
五  被告死亡或為被告之法人已不存續者。
六  對於被告無審判權者。
七  依第 8 條之規定不得為審判者。
 附件：
臺灣基隆地方法院檢察署檢察官聲請簡易判決處刑書
　　　　　　　　　　　　　　　　　　　94年度偵字第1994號
　　被　　　告　甲○○　男　20歲（民國○○年○月○○日生）
　　　　　　　　　　　　住基隆市○○路334巷23號5樓
　　　　　　　　　　　　居基隆市○○路62號5樓
　　　　　　　　　　　　國民身分證統一編號：Ｚ000000000號
上列被告因過失傷害案件，業經偵查終結，認為宜以簡易判決處
刑，茲敘述犯罪事實及證據並所犯法條如下：
　　　　 犯罪事實
一、甲○○於民國93年9 月28日5 時許，駕駛車號2901—GZ號自
　　小客車，沿基隆市○○路往義一路方向行駛，行經基隆市○
　　○路、義二路路口，應注意能注意而不注意，未停讓左方幹
　　道來車先行，與乙○○所騎乘車號RA5—237號輕型機車發生
　　擦撞，造成機車倒地，致乙○○背及右腳多處挫傷，左足擦
　　傷等傷害。
二、案經乙○○訴請偵辦。
　　　　 證據並所犯法條
一、訊據被告甲○○固不否認於上揭時地肇事，惟辯稱：是對方
　　速度太快撞到伊云云。經查，上揭犯罪事實業據被害人乙○
　　○指訴綦詳，並有驗傷診斷書乙紙、道路交通事故調查報告
　　表、照片12張、道路交通事故現場圖等在卷可資佐證。本件
　　車禍送台灣省基宜區車輛行車事故鑑定委員會鑑定，認為甲
　　○○駕駛自小客車行經無號誌岔路口，屬支道車未停讓左方
　　幹道來車先行，致與乙○○機車撞及，為肇事主因。乙○○
　　騎乘輕型機車行經無號誌岔路口，未減速慢行作隨時停車之
　　準備，致與甲○○自小客車撞及，為肇事次因。有該委員會
　　基宜鑑字第0945002434號鑑定意見書附卷可稽。被告所辯顯
　　係事後卸責之詞，不足採信。被告駕車過失之行為，與被害
　　人之傷害間，具有相當因果關係，其犯嫌應堪認定。
二、核被告甲○○所為，係犯刑法第284 條第1 項前段之過失傷
　　害罪嫌。
三、依刑事訴訟法第451 條第1 項聲請逕以簡易判決處刑。
　　此　　致
臺灣基隆地方法院基隆簡易庭
中　　華　　民　　國　　94　　年　　11　　月　　9 　　日
　　　　　　　　　　　　　　　 檢察官　林　明　志
本件正本證明與原本無異
中　　華　　民　　國　　94　　年　　11　　月　　11　　日
　　　　　　　　　　　　　 　　書記官　吳　重　光
